Minutes et répertoires du notaire Charles GONDOUIN, 30 novembre 1820 - 7 juin 1841 (étude XXVI)
Archives nationales
- Répertoire(s) de Charles GONDOUIN, 27 juin 1816 - 7 juin 1841; MC/RE/XXVI/21 - MC/RE/XXVI/23
  - Répertoire. 1830, 25 janvier - 1841, 7 juin, 25 janvier 1830 - 7 juin 1841; MC/RE/XXVI/23
    - Inventaire après décès de Charlotte-Antonia-Ignace de la Trinité Drake, épouse de Jacques-Jean-Népomucène-Robert comte de Cornelissen de Cortenacken, décédée rue d'Angoulême Saint-Honoré, n°8., 16 juin 1838
      inventaire après décès; Angoulême-Saint-Honoré (rue d'); Drake, Charlotte-Antonia-Ignace de la Trinité; Cornelissen de Cortenacken, Jacques-Jean-Népomucène-Robert de
    - Inventaire après décès de François-Nicolas-Benoît baron Haxo, décédé rue Saint-Honoré, n°362., 10 juillet 1838
      inventaire après décès; Saint-Honoré (rue); Haxo, François-Nicolas-Benoît; officier général; ingénieur
    - Inventaire après décès de François-Constant Liénard. A la requête de François-Joseph Liénard, demeurant rue de Grenelle Saint-Germain, n°18, et de Joseph-Emmanuel Liénard, demeurant rue Saint-Nicolas d'Antin, n°46., 25 juillet 1838
      inventaire après décès; Grenelle (rue de); Saint-Nicolas-d'Antin (rue); Liénard, François-Constant; Liénard, François-Joseph; Liénard, Joseph-Emmanuel
    - Inventaire après décès de Nicolas Danneville. A la requête de Marie Quayne, sa veuve, demeurant rue de Choiseul, n°8., 3 août 1838
      inventaire après décès; Choiseul (rue de); Danneville, Nicolas; Quayne, Marie
    - Inventaire après décès de Jean-Baptiste Leroux. A la requête de Marguerite Munier, sa veuve, demeurant rue de Lille, n°39., 5 septembre 1838
      inventaire après décès; Lille (rue de); Leroux, Jean-Baptiste; Munier, Marguerite
    - Inventaire après décès de Marie-Antoinette-Peronne Daunou, veuve de Léonard Halgoult, décédée rue du Chaume, n°12, le 2 août 1838. A la requête de Pierre-Claude-François Daunou, demeurant rue du Chaume, n°12., 17 octobre 1838
      inventaire après décès; Chaume (rue du); Daunou, Marie-Antoinette-Peronne; Halgoult, Léonard; Daunou, Pierre-Claude-François
    - Inventaire après décès de Denise-Rosalie-Genicourt Clain, épouse de François-Auguste Devaux, demeurant rue du Faubourg Saint-Martin, n°99. A la requête de M. Devaux susnommé., 16 janvier 1839
      inventaire après décès; Faubourg-Saint-Martin (rue du); Clain, Denise-Rosalie-Genicourt; Devaux, François-Auguste
    - Inventaire après décès de Marie-Louise-Anne-Agnès Borghèse, princesse Aldobrandini, épouse de Anne-Henri-Victurnien de Rochechouart, comte de Mortemart, demeurant rue de la Chaise, n°5., 29 janvier 1839
      inventaire après décès; Chaise (rue de la); Borghèse, Marie-Louise-Anne-Agnès; Aldobrandini, princesse; Rochechouart de Mortemart, Anne-Henri-Victurnien de
    - Inventaire après décès de Jean Simier, décédé dans le 9ème arrondissement, le 22 janvier 1839., 28 février 1839
      inventaire après décès; Simier, Jean
    - Inventaire après décès de Marie-Madeleine-Amélie Son Dumarais, épouse de Joseph Noël, demeurant rue du Cherche Midi, n°24., 11 mai 1839
      inventaire après décès; Cherche-Midi (rue du); Son Dumarais, Marie-Madeleine-Amélie; Noël, Joseph
    - Inventaire après décès de Madame Vovis. A la requête de Jean-Barthélémy Vovis, demeurant rue du Faubourg Saint-Antoine, n°337, et de Charles-Nicolas Maulter, demeurant rue Sainte-Marguerite, faubourg Saint-Antoine, n°50., 28 mai 1839
      inventaire après décès; Faubourg-Saint-Antoine (rue du); Saint-Antoine (faubourg); Sainte-Marguerite (rue); Vovis, Mme; Vovis, Jean-Barthélémy; Maulter, Charles-Nicolas
    - Inventaire après décès de Joseph-Justin Mallet. A la requête de Pierre-Charles-Mathieu Piet, demeurant rue Neuve des Petits Champs, n°20, et de Marie-Madeleine Sair, veuve de Martin Braun, demeurant rue Saint-André des Arts, n°35., 6 juin 1839
      inventaire après décès; Neuve-des-Petits-Champs (rue); Saint-André-des-Arts (rue); Mallet, Joseph-Justin; Piet, Pierre-Charles-Mathieu; Sair, Marie-Madeleine; Braun, Martin
    - Inventaire après interdiction de César Lenglier, demeurant rue Traînée Saint-Eustache, n°1. A la requête de Charles Lenglier, demeurant à Feuquières, [...] et de Adélaïde-Virginie Lenglier, épouse de César Lenglier, demeurant rue Traînée ..., 12 juin 1839 - 27 juin 1839
      inventaire; Feuquières (Oise); Trainée (rue); Lenglier, César; Lenglier, Charles; Lenglier, Adélaïde-Virginie
    - Inventaire après décès de Jean-Daniel-Marie Doumerc-Belan. A la requête de Jean-Pierre Combet et de Marie-Eugénie Doumerc-Belan, son épouse, demeurant rue du Faubourg Saint-Honoré, n°43., 27 juin 1839
      Veuve: Rosine Weis (Cf. renonciation du 27 juin 1839).
      inventaire après décès; Faubourg-Saint-Honoré (rue du); Doumerc-Belan, Jean-Daniel-Marie; Combet, Jean-Pierre; Doumerc-Belan, Marie-Eugénie; Weis, Rosine
    - Inventaire après décès de François Aldobrandini, prince Borghèse. A la requête des mandataires de Adélaïde-Françoise-Constance de la Rochefoucauld, princesse Borghèse, sa veuve, demeurant à Rome, Marc-Antoine prince Borghèse, Camille Borghèse, prince ..., 28 août 1839
      inventaire après décès; Rome (Italie); Borghèse, François; Aldobrandini, prince; La Rochefoucauld, Adélaïde-Françoise-Constance de; Borghèse, princesse; Borghèse, Marc-Antoine; Borghèse, Camille
    - Inventaire après décès de Pierre-François-Henri de Lebeau de Montour. A la requête de Françoise-Fanny Daudirac de Verdery, sa veuve, demeurant Cité Bergère, n°2 ..., 4 septembre 1839
      inventaire après décès; Bergère (cité); Lebeau de Montour, Pierre-François-Henri de; Daudirac de Verdery, Françoise-Fanny
    - Inventaire après décès de Jean-Marie-Daniel Doumerc d'Hallet, décédé aux Batignolles, rue d'Antin, n°24. A la requête de Jean-Marie-Daniel-Suzanne-Henri Doumerc d'Hallet, demeurant aux Batignolles, rue d'Antin, n°24., 11 janvier 1840
      inventaire après décès; Antin (rue d'); Doumerc d'Hallet, Jean-Marie-Daniel; Doumerc d'Hallet, Jean-Marie-Daniel-Suzanne-Henri
    - Inventaire après décès de Constance-Stéphanie Tourteau de Septeuil, épouse de Charles-Auguste Du Bouexic, comte de Pinieux. A la requête de: 1°) Son époux susnommé, demeurant rue Neuve des Capucines, n°7, 2°) ..., 29 janvier 1840
      inventaire après décès; Capucines (rue des); Tourteau de Septeuil, Constance-Stéphanie; Du Bouexic de Pinieux, Charles-Auguste
    - Inventaire après décès de Antoine-Charles-Nicolas Duchesne de Gillevoisin. A la requête de Alphonse-Auguste Duchesne de Gillevoisin, baron de Conégliano, demeurant rue du Faubourg Poissonnière, n°7., 18 février 1840
      inventaire après décès; Faubourg-Poissonnière (rue du); Duchesne de Gillevoisin, Antoine Charles Nicolas; Duchesne de Gillevoisin, Alphonse Auguste; Conégliano, M. de
    - Inventaire après décès de Pierre-Joseph Gillier, demeurant rue du Faubourg Saint-Martin, n°17. A la requête de Marianne-Véronique Marquadier, demeurant à la même adresse, et de Pierre-Antoine Gillier, demeurant dans la commune de Crux-la-Ville, ..., 28 février 1840
      inventaire après décès; Crux-la-Ville (Nièvre); Faubourg-Saint-Martin (rue du); Gillier, Pierre-Joseph; Marquadier, Marianne-Véronique; Gillier, Pierre-Antoine
    - Inventaire après décès de Cerres Cahen. A la requête de Catherine-Caroline Baudry de Balzac, sa veuve, demeurant rue Neuve des Petits Champs, n°31., 17 mars 1840
      inventaire après décès; Neuve-des-Petits-Champs (rue); Cahen, Cerres; Baudry de Balzac, Catherine-Caroline
    - Inventaire après décès de Pierre Peicam dit Chevalier, demeurant rue de Gaillon, n°15., 7 avril 1840
      inventaire après décès; Gaillon (rue); Peicam, Pierre; Chevalier, Pierre
    - Inventaire après décès de M. Benoist-Cavay. A la requête de: 1°) Catherine Vidal, veuve de Auguste-Alexandre-François Benoist-Cavay, demeurant rue d'Enfer, n°29, 2°) Prosper-Désiré Benoist, demeurant place Vendôme, n°8, 3°) ..., 4 mai 1840
      inventaire après décès; Enfer (rue d'); Vendôme (place); Vidal, Catherine; Benoist-Cavay, Auguste-Alexandre-François; Benoist, Prosper-Désiré
    - Inventaire après décès de M. Sarny. A la requête de Céleste-Apolline-Mélanie Hersent, veuve de Joseph-Pierre Sarny, demeurant à Clichy-la-Garenne, rue Marthe, n°4 ..., 9 mai 1840
      inventaire après décès; Clichy (Hauts-de-Seine); Hersent, Céleste Apolline Mélanie; Sarny, Joseph Pierre
    - Inventaire après décès de Adélaïde Rousseau de Pantigny, veuve de Achille-Gérauld-Suzanne vicomte Ogier. A la requête de Alfred-Louis-Marie vicomte Ogier, demeurant rue Saint-Dominique Saint-Germain, n°17, et de Armand-Louis-Guy comte Ogier, ..., 14 mai 1840
      inventaire après décès; Saint-Dominique-Saint-Germain (rue); Rousseau de Pantigny, Adélaïde; Ogier, Achille-Gérauld-Suzanne; Ogier, Alfred-Louis-Marie; Ogier, Armand-Louis-Guy
    - Inventaire après décès de Louis-Michel Soul. A la requête de Marie-Louise-Jenny Tranchant, sa veuve, demeurant rue Beauregard, n°20., 27 juin 1840
      inventaire après décès; Beauregard (rue); Soul, Louis-Michel; Tranchant, Marie-Louise-Jenny
    - Inventaire après décès de Marie-Claudine Simon, épouse de Jean-Baptiste-Joseph Buisseret. A la requête de ce dernier, demeurant rue Ticquetonne, n°21., 15 juillet 1840
      inventaire après décès; Tiquetonne (rue); Simon, Marie-Claudine; Buisseret, Jean-Baptiste-Joseph
    - Inventaire après décès de Augustine-Emilie Duverger de Villeneuve, épouse de Augustin Lenormant de Villeneuve. A la requête de ce dernier, demeurant rue de la Perle, n°9., 31 août 1840
      inventaire après décès; Perle (rue de la); Duverger de Villeneuve, Augustine-Emilie; Lenormant de Villeneuve, Augustin
    - Inventaire après décès de Etienne-Joseph Morel. A la requête de Sophie Tombal, sa veuve, demeurant rue Blanche, n°12, et de Désiré-Auguste-Joseph Carlier, demeurant rue du Faubourg Saint-Denis, n°16., 7 octobre 1840
      inventaire après décès; Blanche (rue); Faubourg-Saint-Denis (rue du); Morel, Etienne-Joseph; Tombal, Sophie; Carlier, Désiré-Auguste-Joseph
    - Inventaire après décès de Madeleine Vignetet. A la requête de Hyppolite-Etienne Vignetet, demeurant rue de Vaugirard, n°57 bis, de Pierre Vignetet, demeurant à Langres (Haute-Marne) et autres., 24 octobre 1840
      inventaire après décès; Langres (Haute-Marne); Vaugirard (rue de); Vignetet, Madeleine; Vignetet, Hyppolite-Etienne; Vignetet, Pierre
    - Inventaire après décès de François-Bien-Henri Trouet. A la requête de: 1°) Charlotte-Marie-Louise-Alexandrine Féraud, sa veuve, demeurant rue de la Vrillière, n°3, à la Banque de France, 2°) ..., 29 octobre 1840
      inventaire après décès; La-Vrillière (rue); Trouet, François Bien Henri; Féraud, Charlotte Marie Louise Alexandrine
    - Inventaire après décès de Julie-Michelle Andrieux, épouse de Pierre-Victor-Alexandre Labrouste. A la requête de ce dernier, demeurant rue de Rheims, n°5, et de Albin Berville, demeurant rue de Vaugirard, n°34., 16 novembre 1840
      inventaire après décès; Reims (rue de); Vaugirard (rue de); Andrieux, Julie-Michelle; Labrouste, Pierre-Victor-Alexandre; Berville, Albin
    - Inventaire après décès de Jean-Claude Gousset. A la requête de Marie Mallet-Christy, sa veuve, demeurant rue du Helder, n°25., 29 décembre 1840
      inventaire après décès; Helder (rue du); Gousset, Jean-Claude; Mallet-Christy, Marie
    - Inventaire après décès de Jacques-Donatien Le Ray de Chaumont père, domicilié en Amérique, logé momentanément rue de Varennes, n°11., 19 janvier 1841
      inventaire après décès; Etats-Unis; Varenne (rue de); Le Ray de Chaumont, Jacques-Donatien
    - Inventaire après décès de Antoine-Jean Cadot de Méry. A la requête de Auguste-François Baudron, demeurant rue de Buffault, n°7, et de Paul-Michel Hossard et Anne-Marie-Jeanne-Zoé Cadot de Crémery, son épouse, demeurant rue Regratière, n°1., 30 janvier 1841
      inventaire après décès; Buffault (rue); Le-Regrattier (rue); Cadot de Méry, Antoine-Jean; Baudron, Auguste-François; Hossard, Paul-Michel; Cadot de Crémery, Anne-Marie-Jeanne-Zoé
    - Inventaire après décès de Charles Piquet et de Marie-Charlotte de Gaffet, son épouse. A la requête de: 1°) Pierre-Charles Piquet demeurant quai Conti, n°17, 2°) Marie-Flore Picquet, veuve de Ange-Jean Kilian, demeurant rue Mazarine, n°47, 3°) ..., 17 février 1841
      inventaire après décès; Conti (quai de); Mazarine (rue); Piquet, Charles; Gaffet, Marie-Charlotte de; Piquet, Pierre-Charles; Picquet, Marie-Flore; Kilian, Ange-Jean
    - Inventaire de papiers concernant James-Roch Icard, demeurant rue Saint-Fiacre, n°13, Théotiste Varet, veuve de Louis-François Varet, demeurant à New-York (Amérique), et Jean-Baptiste Viale, demeurant rue des Petites Ecuries, n°45., 18 février 1841
      inventaire; New York (Etats-Unis); Petites-Ecuries (rue des); Saint-Fiacre (rue); Icard, James-Roch; Varet, Théotiste; Varet, Louis-François; Viale, Jean-Baptiste
    - Inventaire après décès de Pierrette Chrestien, veuve en premières noces de Alexandre-Richard Rousseau et en secondes noces de Marc-Thomas Colin, demeurant rue Saint-Dominique Saint-Germain, n°11., 19 février 1841
      inventaire après décès; Saint-Dominique-Saint-Germain (rue); Chrétien, Pierrette; Rousseau, Alexandre-Richard; Colin, Marc-Thomas
    - Inventaire après décès de Louise-Jenny de Valori, épouse de James Le Ray de Chaumont, marquis de Saint-Paul. A la requête de ce dernier, demeurant au comté de Jefferson, Etat de New-York (Amérique), logé à Paris, rue de Varennes, n°11., 2 mars 1841
      inventaire après décès; Jefferson (Etats-Unis); Varenne (rue de); Valori, Louise-Jenny de; Le Ray de Chaumont, James; Saint-Paul, marquis de